臺灣新竹地方法院刑事判決　　　　　　　
                                      111年度易字第107號
公  訴  人  臺灣新竹地方檢察署檢察官
被      告  潘澔駒


選任辯護人  李晉安律師
上列被告因妨害自由等案件，經檢察官提起公訴（110年度偵字
第1427、1939、4542、6836號），被告於本院準備程序中就被訴
事實為有罪之陳述，經本院裁定行簡式審判程序，判決如下：
    主  文
丁○○犯無故侵入住宅罪，處拘役伍日，如易科罰金，以新臺幣壹
仟元折算壹日。又犯強制罪，處拘役拾伍日，如易科罰金，以新
臺幣壹仟元折算壹日。又犯毀損他人物品罪，處有期徒刑參月，
如易科罰金，以新臺幣壹仟元折算壹日。又犯毀損他人物品罪，
處拘役伍拾伍日，如易科罰金，以新臺幣壹仟元折算壹日。拘役
部分應執行拘役陸拾日，如易科罰金，以新臺幣壹仟元折算壹日
。　
    事  實
一、丁○○基於下列不同犯意，分別為下列犯行：
（一）於民國109年12月21日20時30分許，在新竹縣○○鄉○○○街00
      號2樓露台上，因不滿丙○○在新竹縣○○鄉○○○街00號3樓住
      處陽台上告知其社區吸菸規定，雙方發生口角，復不滿丙○○持手機拍攝，竟基於侵入住宅之犯意，未經丙○○之同意
      ，無故沿上址2樓露台圍牆攀爬至丙○○3樓住處陽台欄杆，
      且手腳均已攀附在該住宅陽台欄杆內而侵入丙○○私人居住
      領域。其後丁○○復基於強制之犯意，徒手拍落丙○○所持之
      手機，致手機落地（毀損部分未據告訴），以此妨害丙○○
      使用手機之權利，嗣經報警處理，始查悉上情。
（二）又自109年10月1日起，向甲○○承租門牌號碼為新竹縣○○鄉
      ○○○街0巷00號房屋，約定租賃期間自109年10月1日起至11
      0年9月30日止，嗣甲○○於109年12月7日，因丁○○違反社區
      住戶規約而終止兩造間租賃契約，並以通訊軟體LINE通知
      丁○○於109年12月20日前搬離上址。詎丁○○竟基於毀損之
      犯意，自109年12月7日某時起至110年1月6日15時30分止
      之期間內，接續在上開房屋如附表所示之地點，以附表所
      示之方式，損壞如附表所示之物品（尚無證據證明酒類、
      空調遙控器1個、數位鋼琴1台、擴大器1部、環繞喇叭1組
      、銀幕1個及冰箱1台亦為丁○○所毀損），致令不堪使用，
      足以生損害於甲○○。嗣丁○○以LINE傳送毀損照片予甲○○，
      甲○○於附表所示之時間前往上址察看，發現上開各物品遭
      毀損，報警查悉上情。　
（三）復於110年2月12日凌晨2時4分許，駕駛車牌號碼00-0000
      號自用小客貨車，行經新竹市東區公道五路與慈雲路交岔
      口時，適有乙○○駕駛車牌號碼000-0000號自用小客車行經
      該路口，2車發生擦撞，丁○○仍駕駛前開車輛沿慈雲路行
      進，乙○○則駕駛前開車輛右轉慈雲路，自外側車道切入中
      線車道欲攔停丁○○之車輛時，丁○○竟基於毀損之犯意，駕
      駛前開車輛撞擊乙○○之自用小客車，致乙○○之自用小客車
      左後側車輪凹陷、左前側車門變形、左前側車輪葉子板因
      受擠壓而爆裂，致令不堪使用，足以生損害於乙○○。嗣乙○○報警處理，因而查悉上情。
二、案經丙○○、甲○○訴由新竹縣政府警察局竹東分局報告、乙○○
    訴由新竹市警察局第二分局報告臺灣新竹地方檢察署檢察官
    偵查起訴。
    理  由
壹、程序部分
　　被告丁○○所犯刑法第306條第1項之無故侵入住宅罪、同法第
    304條第1項強制罪及同法第354條之毀損他人物品罪，均非
    死刑、無期徒刑、最輕本刑為3年以上有期徒刑之罪，或高
    等法院管轄第一審之案件，被告於本院審理程序進行中，就
    被訴事實為有罪之陳述，經告以簡式審判程序之旨，並聽取
    檢察官、被告及辯護人之意見後，本院合議庭評議後認合於
    刑事訴訟法第273條之1第1項之規定，裁定由受命法官獨任
    進行簡式審判程序。又依刑事訴訟法第273條之2、同法第15
    9條第2項規定，簡式審判程序不適用傳聞法則有關限制證據
    能力之相關規定，附予敘明。
貳、實體部分
一、認定犯罪事實所憑之證據及理由： 
（一）上開犯罪事實，業據被告於本院準備程序及簡式審判程序
      中均坦承不諱（見本院111年度易字第107號卷《下稱本院
      卷》第65至66頁、第74頁），並有下列證據可資佐證，足
      認被告之任意性自白均核與事實相符，堪以採信：
  １、證人即告訴人丙○○於警詢及檢察事務官詢問時、證人即告
      訴人甲○○於警詢及檢察事務官詢問時、證人即告訴人乙○○
      於警詢時之證述（見新竹地檢署110年度偵字第1427號偵
      查卷《下稱110偵1427卷》第8至10頁、第45至46頁、第82頁
      、新竹地檢署110年度偵字第1939號偵查卷《下稱110偵193
      9卷》第7至10頁、新竹地檢署110年度偵字第6836號偵查卷
      《下稱110偵6836卷》第4至5頁、新竹地檢署110年度偵字第
      4542號偵查卷《下稱110偵4542卷》第6至7頁）。
  ２、證人丙○○提供之錄影檔譯文、現場照片4張、手機照片2張
      、錄影畫面照片7張、新竹縣政府警察局竹東分局寶山分
      駐所受理刑事案件報案三聯單、新竹地檢署檢察官110年9
      月15日指揮檢察事務官製作之勘驗報告（見110偵1427卷
      第14至22頁、第25頁、第122至125頁、第149至151頁）。
  ３、證人甲○○陳報之毀損照片24張、錄影畫面照片28張、房屋
      租賃契約書、被告與證人甲○○之LINE對話紀錄（見110偵1
      427卷第72至79頁、第91至121頁、110偵1939卷第30至40
      頁、第43至46頁、第69至161頁）。
  ４、110年2月12日路口監視器畫面照片4張、行車紀錄器畫面照
      片4張、現場車損照片8張、新竹市第二分局埔頂派出所11
      0報案紀錄單、車輛詳細資料報表、證號查詢汽車駕駛人
      資料、受理各類案件紀錄表、新竹地檢署檢察官110年9月
      15日指揮檢察事務官製作之勘驗報告（見110偵4542卷第8
      至19頁、第26頁、第33至37頁）。　　　
（二）綜上所述，本案事證已臻明確，被告犯行洵堪認定，應依
      法論科。　　
二、論罪科刑：
（一）核被告如事實一所為，係犯刑法第306條第1項之無故侵入
      住宅罪、同法第304條第1項之強制罪；如事實二、事實三
      所為，均係犯刑法第354條之毀損他人物品罪。　　
（二）按數行為於同時同地或密切接近之時地實施，侵害同一之
      法益，各行為之獨立性極為薄弱，依一般社會健全觀念，
      在時間差距上，難以強行分開，在刑法評價上，以視為數
      個舉動之接續施行，合為包括之一行為予以評價，較為合
      理，則屬接續犯，而為包括之一罪（最高法院86年台上字
      第3295號判例可資參照）。查本案被告先後於如附表所示
      之時、地，破壞告訴人甲○○所有系爭房屋內如附表所示物
      品之犯行，均係基於同一毀損他人物品目的，於密切接近
      之時、地實施，侵害同一法益，各行為之獨立性極為薄弱
      ，依一般社會健全觀念，以視為數個舉動之接續施行，合
      為包括之一行為予以評價，較為合理，應論以接續犯一罪
      。
（三）被告前開1次無故侵入住宅罪、1次強制罪及2次毀損罪犯
      行，均應係基於各別犯意所為之不同犯行，自應予分論併
      罰。
（四）審酌被告明知其未經告訴人丙○○之同意，竟無故侵入他人
      住宅之私人領域內，對他人安全及空間自主權益產生潛在
      危險，並已危害社會整體治安，復以前述強制手段妨害告
      訴人丙○○使用手機之權利，忽視告訴人丙○○為具有獨立人
      格及意思自主決定權之個體；又僅因不滿告訴人甲○○終止
      租賃契約，心生不滿而起意破壞如附表所示屋內物品，尤
      其以如附表所示方式於車庫毀損室內門、在室內牆、屋頂
      、外牆噴漆或潑漆、以BB彈毀損玻璃門板、以自小客車撞
      擊鐵捲門、以不詳工具鋸斷鐵捲門等行為，造成告訴人甲○○需大幅修繕，受有財產上損害，被告犯罪情節非輕，惡
      性深重；復又因與告訴人乙○○有行車糾紛，即恣意駕車衝
      撞告訴人乙○○之車輛，造成告訴人乙○○受有相當財產損失
      ，顯然被告缺乏尊重他人財產權之觀念，所為均應予非難
      ；惟念被告終能坦認犯行之犯後態度(見本院卷第66頁、
      第73頁)，兼衡被告自述其高中肄業之智識程度、案發時
      從事高空工程負責人職務、離婚、有二名未成年子女分別
      由前妻及父親照顧、與前妻同住、為家中經濟支柱（見本
      院卷第129至141頁），經濟狀況不佳（見本院卷第74頁）
      ，考量被告患有焦慮症、恐慌症之身體狀況（見本院卷第
      93至105頁），暨其犯罪之動機、目的、手段、素行、實
      際所生危害程度、迄未與被害人等達成和解及告訴人丙○○
      、甲○○對本案意見(見本院卷第25頁、第66頁)等一切情狀
      ，分別量處如主文所示之刑，並就拘役刑部分定其應執行
      刑及諭知易科罰金之折算標準。
據上論斷，應依刑事訴訟法第273條之1第1項、第299條第1項前
段，刑法第304條第1項、第306條第1項、第354條、第51條第6款
、第41條第1項前段，刑法施行法第1條之1第1項，判決如主文。
　　　
本案經檢察官蔡宜臻提起公訴，檢察官黃嘉慧到庭執行職務。
中　　華　　民　　國　　111 　年　　4 　　月　　27　　日
                  刑事第六庭    法  官        蔡玉琪
以上正本證明與原本無異。
如不服本判決應於收受本判決後20日內向本院提出上訴書狀，上
訴書狀應敘述具體理由。上訴書狀未敘述上訴理由者，應於上訴
期間屆滿後20日內補提理由書狀於本院(均須按他造當事人之人
數附繕本 )「切勿逕送上級法院」。 
中　　華　　民　　國　　111 　年　　4 　　月　　27　　日
                                書記官        李念純
附錄本案論罪科刑法條：
刑法第304條第1項：
以強暴、脅迫使人行無義務之事或妨害人行使權利者，處3年以
下有期徒刑、拘役或9,000元以下罰金。　　　　　　
刑法第306條第1項：
無故侵入他人住宅、建築物或附連圍繞之土地或船艦者，處1年
以下有期徒刑、拘役或9千元以下罰金。
刑法第354條：
毀棄、損壞前二條以外之他人之物或致令不堪用，足以生損害於
公眾或他人者，處2年以下有期徒刑、拘役或1萬5千元以下罰金
。
附表：
編號 發現毀損時間 毀損地點 毀損方式及受毀損之物品 1 109年12月7日某時 客廳 以不詳工具鋸斷木雕老鷹1隻 2 109年12月8日某時 客廳 以不詳工具毀損主畫1幅 3 109年12月8日某時 房間 以不詳工具毀損圖畫3幅 4 109年12月8日某時 室內 以不詳工具毀損擺設飾品日本娃娃1個 5 109年12月8日某時 前院 在外牆、玻璃及樓梯上噴漆或潑漆，致沾染油漆無法去除而損壞不堪用 6 109年12月14日某時 客廳 以不詳工具敲碎魚缸玻璃1只 7 110年1月2日12時53分許  客廳 以BB槍(未扣案)毀損落地窗玻璃1組 8 110年1月2日12時53分許  2樓主臥室 以BB槍(未扣案)毀損窗戶玻璃1組 9 110年1月2日12時53分許  3樓 以BB槍(未扣案)毀損採光罩、強化玻璃屋頂、窗戶各1組 10 110年1月2日12時53分許 車庫 以不詳工具毀損室內門1扇 11 110年1月2日12時53分許 客廳 以不詳工具毀損窗簾1組 12 110年1月2日12時53分許 車庫 在室內牆、屋頂、外牆上噴漆或潑漆，致沾染油漆無法去除而損壞不堪用 13 110年1月2日12時53分許 屋內 以BB槍(未扣案)毀損玻璃門板1組、以不詳工具毀損木頭地板1組 14 110年1月6日15時30分許 車庫 以車牌號碼00-0000號自用小客貨車(未扣案)撞擊鐵捲門1扇、以不詳工具鋸斷該鐵捲門